【裁判字號】    97,交抗,591
【裁判日期】    971113
【裁判案由】    聲明異議
【裁判全文】
臺灣高等法院高雄分院刑事裁定         97年度交抗字第591號
抗  告  人  交通部公路總局高雄區監理所
代  表  人  甲○○  位同上
受  處分人  乙○○
即  異議人
上列抗告人因違反道路交通管理處罰條例聲明異議案件，不服
臺灣高雄地方法院中華民國97年8 月8日 裁定（97年度交聲字第
1792 號） ，提起抗告，本院裁定如下：
    主  文
原裁定撤銷。
異議駁回。
    理  由
一、原處分意旨略以：受處分人即異議人乙○○於民國95年12月
    18日晚上11時6 分許，飲酒後已達不能安全駕駛動力交通工
    具之程度，仍駕駛牌照號碼OYV-399 號重型機車上路，行經
    高雄縣鳳山市○○路2 巷17號前，經警實施攔檢測得呼氣酒
    精濃度高達每公升0.94毫克，已達處罰標準，依道路交通管
    理處罰條例第35條第1 項第1 款規定裁處罰鍰新臺幣45,000
    元，並施以道安講習之處分。
二、本件抗告意旨略以：異議人於97年7 月2 日收受裁決書，抗
    告人於97年7 月25日始收到聲明異議狀，異議人之聲明異議
    已逾道路交通管理處罰條例第87條第1 項規定20日之異議時
    效，爰請依法撤銷原裁定，更為適法之裁定云云。
三、按「受處分人不服公路主管機關所為之處罰，得於接到裁決
    書之翌日起二十日內，向管轄地方法院聲明異議」；「交通
    法庭認聲明異議不合法律上之程式或其異議權已經喪失者，
    應以裁定駁回之」，道路交通管理處罰條例第87條第1 項及
    道路交通案件處理辦法第18條前段分別定有明文。又「道路
    交通案件處理辦法第12條規定交通案件聲明異議之在途期間
    ，當事人如居住於處罰機關所在之鄉、鎮、市（包括縣轄市
    、省轄市及院轄市）者，不扣除在途期間」，法院訴訟當事
    人在途期間標準第4 條第1 項第1 款亦有明文。
四、查本件受處分人乙○○因「酒後已達不能安全駕駛動力交通
    工具之程度，仍駕駛牌照號碼OYV-399 號重型機車上路」，
    違反道路交通管理處罰條例第35條第1 項第1 款規定，經主
    管機關之交通部公路總局高雄區監理所裁決處分，裁決書於
    民國97年7 月2 日送達受處分人收受，有掛號郵件收件回執
    一紙附卷可稽。依前開規定，受處分人之聲明異議，應於97
    年7 月22日（期間末日非例假日）前為之，其遲至97年7 月
    25日始具狀向原處分機關聲明異議，有異議狀上之公路總局
    高雄區監理所之收文章戳在卷足憑。本件受處分人之聲明異
    議既已逾20日之法定期間，依上開規定，應裁定駁回之。原
    審未以詳查，遽為實體理由之審查，於法不合。抗告意旨執
    此指摘原裁定不當，為有理由，應予撤銷原裁定，並由本院
    駁回其異議之聲請。
五、據上論結，應依道路交通案件處理辦法第26條，刑事訴訟法
    第413 條，裁定如主文。
中    華    民    國    97    年    11    月    13    日
                  刑事第三庭    審判長法  官  周賢銳
                                      法  官  黃仁松
                                      法  官  施柏宏
以上正本證明與原本無異。
本裁定不得再抗告。
中    華    民    國    97    年    11    月    13    日
                                      書記官  白  蘭


司法院資訊處製作；財團法人民間司法改革基金會備份。
